

# Emilie DE OLIVEIRA DEVELOPPEUSE FULLSTACK

Titulaire d'une Licence informatique en développement web et mobile, je justifie de 3 ans d'expérience en développement fullstack. J'ai travaillé sur 6 projets, me perfectionnant en ReactJs pour le front ainsi que NodeJs et NestJs pour le back. Mes différents environnements de travail (Freelance puis en entreprise), m'ont permis d'apprendre à être très autonome tout en aimant travailler en équipe.

27 ans 83 avenue de la Jarre 13009 Marseille Permis B véhiculée

- **C** 06 43 76 71 45
- emilie.laura.deoliveira@gmail.com
- n /emilie-de-oliveira-82915014b/
- https://emiliedeoliveira.github.io/

# **COMPETENCES**

# Languages

HTML/CSS

Javascript

Typescript

PHP

C#/Java

# **Front End**

ReactJS

React Native

Redux / Mobx

Angular

## **Back End**

NodeJs NestJs

## Bases de données

Mysql, MongoDB

## Outils

Git, Visual Studio Code, Photoshop, FileZilla, Putty

# Langues

Anglais professionnel

# **CENTRES D'INTERET**

Autodidact guitare depuis 14 ans Dessin au crayon Jeux video



# **EXPERIENCES**

# Ingénieur d'étude

Koji

#### Février 2022 - Decembre 2022

#### **Platinium**

Conception et développement, en équipe, d'une web app pour une entreprise de nettoyage, permettant aux employés de suivre leurs temps de travail sur le lieu d'intervention, en scannant un QR code.

Conception et développement du site administrateur.

Utilisation de React et Capacitor avec TypeScript et Tailwind pour le front et NestJs pour le back.

# **My Studio Factory**

Développement front du site vitrine de My Studio Factory d'après les maquettes du client. Utilisation de React avec TypeScript et intégrations de Lotties fournie par le client pour les animations.

# Ingénieur d'étude

#### Labsoft

#### Octobre 2021 - Decembre 2021

Développement du front d'une web app en ReactJs pour le client Airbus, permettant le suivi de l'avance-retard sur la chaine de montage des avions.

#### **Freelance**

#### Octobre 2020 - Octobre 2021

# Les potions de litha

Réalisation du design ergonomie (maquettes, esthetique). Conception et développement du site e-commerce LespotionsdeLitha avec ReactJS, Redux et Boostrap. Utilisation de Stripe pour le tunnel de paiement. Conception de la base de données avec MySql et du back end grâce à Nodejs. Déploiement à l'aide de PM2 sur Puty et Filezila.

## Carte grise carcassonne

Réalisation du design avec les instructions et la coopération du client. Conception et développement du site vitrine avec ReactJS. Déploiement à l'aide de PM2 sur Puty et Filezila

#### **Alternance**

# **CGx Montain**

#### Juillet 2018 - Septembre 2019

Conception et développement d'une web app avec Angular 7 et lonic pour la compilation de l'application mobile. Mise en place de l'api NodeJs en parallèle. Intégration des données de hauteur de neige d'un partenaire dans les solutions CGx en C#.



# **FORMATIONS**

**2018-2019** Licence DREAM Université Paul Sabatier, Castres

**2015-2018** DUT Informatique Université Paul Sabatier, Toulouse